臺灣臺北地方法院交通事件裁定　　　 100年度交聲字第2105號
原處分機關　　臺北市交通事件裁決所
異　議　人
即受處分人　　許智順
上列異議人即受處分人因違反道路交通管理處罰條例案件，對於
臺北市交通事件裁決所中華民國100年8月15日所為之處分（北市
裁罰字第裁22-AEY997272號），聲明異議，本院裁定如下：
    主  文
異議駁回。
    理  由
一、原處分意旨略以：異議人即受處分人許智順於100年8月13日
    凌晨2時01分，在八德路4段，因汽車駕駛人酒精濃度超過規
    定標準（0.25-0.4），依道路交通管理處罰條例第35條第1
    項第1款、第68條第2項規定，罰鍰新臺幣（下同）1萬5,000
    元，記違規點數5點，並應參加道路交通安全講習等語。
二、聲明異議意旨略以：其被舉發前，車輛行經夜市，因車輛突
    故障便於夜市內吃宵夜，並小酌啤酒2罐後，以徒步牽引車
    輛方式欲返回住所，因酒後體力不支在被舉發地點稍作休息
    時，即遭巡邏員警依法告發，且其當時已告知員警車輛是故
    障無法騎乘云云。異議人於本院調查時亦辯稱：其當時車輛
    是故障的，無法騎乘云云。
三、按汽車駕駛人有飲用酒類或其他類似物後其吐氣所含酒精濃
    度超過每公升0.25毫克或血液中酒精濃度超過0.05%以上者
    ，不得駕車，道路交通安全規則第114條第2款定有明文；次
    按汽車駕駛人，駕駛汽車經測試檢定有酒精濃度超過規定標
    準者，處1萬5000元以上6萬元以下罰鍰，並當場移置保管該
    汽車及吊扣其駕駛執照1年，且應接受道路交通安全講習並
    記違規點數五點，道路交通管理處罰條例第35條第1項第1款
    、第24條第1項第2款、第68條第2項分別定有明文。
四、經查，
(一)異議人於100年8月13日凌晨2時01分，在八德路4段為警攔查，
  並為警測得其呼氣酒精濃度達每公升0.33毫克，已逾規定不得
  駕駛車輛之濃度標準，並以北市警交字第AEY997272號舉發違
  反道路交通管理事件通知單當場舉發，原處分機關據此以北市
  裁罰字第裁22-AEY997272號裁決書裁處罰鍰1萬5,000元，記違
  規點數5點，並應參加道路交通安全講習，有本件裁決書、臺
  北市政府警察局舉發違反道路交通管理事件通知單存卷足參，
  堪以認定。
(二)異議人雖以前詞置辯，惟查：
1.證人即當日舉發本件違規之員警林仲凱於本院具結證稱：伊與
  同事陳盛樂巡邏時是由東往西行駛八德路，當時有開巡邏燈，
  伊過基隆、八德路口看到異議人騎機車在伊的前面，然後伊超
  過他時，他就趕快騎到旁邊，人下車躲在車旁等語明確（見本
  院卷第27頁），是自證人證詞可知，異議人於遭舉發前，確有
  騎乘機車駛過基隆、八德路口之事實，因交通違規事件一旦發
  生，行為人違規行為即完成，在場見聞員警為重要證人，衡以
  員警2人與異議人並無怨隙，當不至設詞誣陷異議人，其證詞
  當可採信，是異議人上揭所辯，已難憑採。
2.異議人另辯稱：其在基隆、八德路口前紅綠燈時已經是熄火狀
  態，因為那裡是小斜坡，所以伊滑過去；且當時車輛已故障，
  伊有摸排氣管給員警看，如果有發動車子，排氣管應該是高溫
  不能摸云云。惟查，依員警舉發異議人當時之錄音可知，「A
  警（即員警林仲凱）：我看到你騎過來，而且發現你是…。許
  ：我跟你講，我在紅綠燈那裡前面熄火，然後我催過這個紅綠
  燈之後，我就停下來了。B警（即員警陳盛樂）：催過紅綠燈
  ？催油門是不是？許：不是！…」，是異議人亦曾稱其係催過
  這個紅綠燈之後等語，有卷附勘驗筆錄可稽（見本院卷第25頁
  背面），則異議人後辯稱：車子是在熄火狀態滑過該路口等情
  ，已有可疑。又異議人稱其係利用斜坡，滑過該路口，惟依卷
  附異議人提供之該路口照片可知，該路口甚寬，雖係一小斜坡
  ，但斜度不大，且在路口後半段才有小斜坡，參以當時異議人
  係坐在機車上等情，車子若無動力，異議人坐在車上要起步已
  甚困難，且因摩擦力與正向力（負載）成正比，苟無動力幫助
  ，機車在通過該路口前半段時，即會因異議人坐在機車上而加
  大摩擦力，進而停止，而無法順利通過該路口，是應認異議人
  通過該路口時，該機車係有動力之狀態。再依證人陳盛樂證稱
  ，伊在錄音時間6分41秒時，有摸排氣管，是溫的等語（見本
  院卷第27頁），苟異議人未發動車輛或一發動就熄火，排氣管
  溫度不可能在異議人被攔檢6分鐘後仍是溫的，是益徵異議人
  於被攔檢前，係在車輛有動力狀態下騎乘之。綜上，異議人前
  揭所辯，尚難採信。
3.至異議人雖以事後員警無法將機車騎去吊車場且伊取車時，車
  子係故障等情狀證明機車已故障，惟縱事後機車確已故障，仍
  不能據此反推異議人為警攔查時，機車係「無法騎乘發動」之
  事實，併予敘明。
五、綜上所述，異議人確有於前揭時、地酒後駕車，並經警測試
    檢定其吐氣中所含酒精濃度已超過規定標準之違規行為，從
    而，原處分機關依前揭道路交通管理處罰條例之規定據以裁
    罰，核無違誤。本件聲明異議為無理由，應予駁回。
據上論結，應依道路交通事件處理辦法第18條，裁定如主文。
中    華    民    國   100    年    12    月    8     日
                          刑事第十一庭法  官  蕭涵勻
以上正本證明與原本無異
如不服本裁定應於送達後5日內向本院提出抗告狀
                                書記官  葉宜玲
中    華    民    國   100    年    12    月    8     日